## **Arnaud GODET**

Développeur d'application

- ✓ Godeta61@gmail.com
- ♦ Herouvillette 14850, 9 rues des Pavillons
- ₩ Né le 15/07/2001
- % https://github.com/Godeta
- 07 68 19 44 50

# ${f A}$ Langues

#### **Espagnol**

Niveau scolaire B1

#### **Anglais**

Niveau B2, parle couramment mais non natif



### Voyages

Suède Voyage de 10 jours au lycée, inscrit volontairement avec un correspondant qui parlait anglais.

#### **Espagne et Portugal**

Plusieurs fois, en famille et en voyage scolaire, notamment 1 semaine de marche pour réaliser plus de 100km à pieds.



### Centres d'intérêt

Les sciences Plus particulièrement la physique fondamentale (j'ai par exemple fait un stage de 1 semaine au GANIL)

Les mangas Je lis régulièrement des webcomic en anglais.

**Sport** L'escalade que je pratique depuis 2 ans. Le badminton et le tennis de table.

### Diplômes et Formations

De 2016 à 2019 Baccalauréat Scientifique mention Bien

Lycée Jean-Rostand Caen, France

Lycée public de la seconde à la terminale S option DNL.

De 2019 à 2021 **DUT Informatique** 

**IUT Grand OUEST NORMANDIE Caen, France** 

Diplôme Universitaire Technologique en 2 ans qui permet de développer de véritables compétences pour travailler ou continuer les études en école d'ingénieurs.

## Expériences professionnelles

De 2015 à 2016 Gestionnaire des finances

DP3 mini entreprise Merville-Franceville

En 3ème, première expérience de la

gestion d'une mini-entreprise dans laquelle je gérais les

finances.

De juillet 2019 à août 2019

De juillet 2019 à **Ouvrier de production** 

Ciments Calcia Ranville, France

Travail pendant 1 mois en 3/8 comme rondier ciment.

septembre 2020 a

De juillet 2020 à **Ouvrier de production** 

Ciments Calcia Ranville, France

Un peu plus de 2 mois en tant que rondier ciment en 3/8.

# Projets informatiques (disponibles sur le profil Godeta sur Github)

Projet Agario Réalisation du jeu Agario en javascript puis déploiement

sur un serveur et interactions entre clients et serveur

réalisées avec socket js.

Projet Geneanet Récupération automatisée de données sur le site

Geneanet avec du web scraping puis traitement du texte

et retranscription dans un autre format.

Et bien d'autres encore...

#### Compétences

Bureautique

Maîtrise de la suite office

Architecture système

cture ————

POO

Programmation orienté objet en Java, python, php, js

Maîtrise de Linux et du langage de programmation C

Web

Création de site web, développement front-end (html, css,

js) et back-end (php, SQL)

Application mobile

Développement d'application android